【裁判字號】    89,上易,24
【裁判日期】    890329
【裁判案由】    贓物
【裁判全文】
臺灣高等法院花蓮分院刑事判決            八十九年度上易字第二四號
    上訴人即被告  甲○○
右列上訴人即被告因贓物案件，不服臺灣臺東地方法院八十八年度易字第二二六號中
華民國八十八年十一月二十五日第一審判決( 起訴案號：臺灣臺東地方法院檢察署八
十七年度偵字第二七五二號 )，提起上訴，本院判決如左：
    主  文
上訴駁回。
    事  實
一甲○○曾因妨害公務案件，經臺灣高等法院判處有期徒刑七月確定，於民國( 下同
   )八十三年六月十九日執行完畢。猶不知悔悟，明知由施淑瑜簽發，付款人為臺北
  郵局，票號Ｅ0000000號，票載發票日為八十四年十二月四日，面額新臺幣
  （下同）七萬元之支票一紙係執票人黃邦昌所遺失；及陳周好所有之付款人板橋信
  用合作社儲蓄部，票號0000000號，票載發票日八十五年七月二十二日，面
  額二萬二千五百元之支票一紙，係陳周好所掛失之空白票據而遭不詳姓名之他人填
  載完成之支票，嗣均由年籍不詳之「郭漢民」取得之贓物（以下簡稱系爭支票），
  竟基於概括之犯意，先後於八十四年十二月間（起訴書誤載為八十四年十月間），
  及八十五年六月間，於不詳處所予以收受後，持以向不知情之劉淑蘭、葛兆熊請求
  調現，復由劉淑蘭再將前述支票交付予不知情之潘月英再轉付給不知情之張秀枝，
  由張秀枝及葛兆熊二人分別將該二紙支票存入銀行帳戶提示後，始經查獲。
二案經臺北縣警察局板橋分局暨南投縣警察局集集分局分別報請臺灣板橋及南投地方
  法院檢察署呈請臺灣高等法院檢察署檢察長令轉臺灣臺東地方法院檢察署檢察官偵
  查起訴。
    理  由
一上訴人即被告甲○○於原審雖坦承有於右揭時、地自「郭漢民」收受系爭支票，並
  先後持向劉淑蘭、葛兆熊調現等情，惟否認收贓，辯稱不知系爭支票為贓物云云。
  經查，系爭兩紙支票分別係因被害人黃邦昌自發票人施淑瑜取得後遺失後遭侵占者
  ，及被害人陳周好遭竊之空白票據經人偽造者，業據被害人黃邦昌及陳周好之女陳
  伶伶二人於警訊中敘述甚詳，是系爭兩紙支票確係贓物甚明。又被告分持系爭兩紙
  支票向劉淑蘭及葛兆熊調現，亦據該二人於警訊時證述甚詳。查被告向「郭漢民」
  取得系爭支票時並無從支付相當代價，而其與郭漢民間復顯無任何商業往來關係，
  此經被告於臺灣板橋地方法院八十六年度易字第四九九八號案件中供承在卷，有該
  刑事判決附卷可稽，凡此足認被告向「郭漢民」收受系爭支票時，顯已明知其為來
  路不明之贓物，是其前開所辯，無非卸責之詞，不足採信。此外，復有系爭兩紙支
  票及退票理由單、遺失票據申報書、掛失止付票據提示人查報表（均影本）在卷可
  憑。本件事證明確，被告犯行，堪予認定。
二核被告所為，係犯刑法第三百四十九條第一項之收受贓物罪。其先後二次犯行，時
  間緊接，所犯為構成要件相同之罪名，顯係基於概括犯意反覆為之，應論以連續一
  罪，並加重其刑。又被告曾因妨害公務案件，經臺灣高等法院判處有期徒刑七月確
  定，甫於八十三年六月十九日執行完畢，有本院被告全國前案紀錄表可參，五年內
  再犯有期徒刑以上之本罪，應論以累犯，並遞加重其刑。原審因依上開法條及刑法
  第五十六條、第四十七條、第四十一條及罰金罰鍰提高標準條例第一條前段、第二
  條等規定，再審酌被告犯罪之動機、目的、手段、所生危害及犯後態度等一切情狀
  ，量處拘役七十日，並諭知易科罰金之折算標準，認事用法，尚無不合，被告之上
  訴意旨，否認收受贓物，核無理由，應予駁回。
三被告經合法傳喚，無正當理由不到庭，爰不待其陳述，逕行判決。
據上論斷，應依刑事訴訟法第三百六十八條、第三百七十一條，判決如主文。
本案經檢察官翟光軍到庭執行職務。
中    華    民    國      八十九      年    三        月     二十九     日
                              審判長法官  莊  謙  崇
                                    法官  林  德  盛
                                    法官  黃  永  祥
右正本證明與原本無異。
本件不得上訴。
                                  書記官  洪  瑞  河
中    華    民    國      八十九      年    三        月     二十九     日


司法院資訊處製作；財團法人民間司法改革基金會備份。
